【裁判字號】    95,婚,347
【裁判日期】    950605
【裁判案由】    履行同居
【裁判全文】
臺灣臺北地方法院民事判決               95年度婚字第347號
原      告  甲○○
上列當事人與被告乙○○間請求履行同居事件，本院不經言詞辯
論，判決如下：
    主      文
原告之訴駁回。
訴訟費用由原告負擔。
    事實及理由
一、按夫妻之一方為臺灣地區人民，一方為大陸地區人民者，判
    決離婚之事由，依臺灣地區之法律，其結婚或離婚之效力，
    依臺灣地區之法律，臺灣地區與大陸地區人民關係條例第52
    條第2 項、第53條定有明文。查原告為臺灣地區人民，被告
    為大陸地區人民，此有本院依職權調閱原告之戶籍謄本附卷
    可稽，故本件履行同居事件應適用臺灣地區之法律。
二、原告聲明求為判決：被告應與原告同居。並主張兩造於民國
    92年7 月3 日結婚，夫妻感情原本融洽。未料感情不和，且
    被告一直要錢，嗣約於同年9 月間離家，未再回來。爰依民
    法第1001條規定，請求被告與原告同居。
三、查被告為大陸人民，兩造於92年7 月3 日結婚，被告於同年
    9 月16日入境，惟於93年5 月17日21時45分時分因逾期停留
    ，經臺北市政府警察局中正第二分局查獲，於同年月26日強
    制遣送出境，此有本院依職權調閱入出國日期證明書、大陸
    地區人民進入臺灣旅行證申請書、大陸地區人民進入臺灣保
    證書、出入境查詢資料、中華民國臺灣地區（補出）境申請
    書、臺北市政府警察局中正第二分局函、照片、切結書、結
    婚證明書附卷可稽，堪信為真實。
四、原告起訴請求履行同居，無非係以被告於92年9 月間離家為
    其唯一論據。惟按依大陸地區人民進入臺灣地區許可辦法第
    19條第1 項第5 款、第8 款、第3 項第3 款規定，大陸地區
    人民申請進入臺灣地區，曾在臺灣地區有行方不明紀錄2 次
    或達2 個月以上，或有該條例第18條第1 項第3 款依法須強
    制出境情事者，主管機關得不予許可，自出境之翌日起算，
    其不予許可期間為1 年至3 年。是以臺北市政府警察局中正
    第二分局依臺灣地區與大陸地區人民關係條例第18條第1項
    第3 款規定，於93年5 月26日將被告遣返出境，尚難謂被告
    永遠無法許可入境臺灣，原告於被告出境後1 年至3 年期間
    ，得依大陸地區人民進入臺灣地區許可辦法第14條、第15條
    規定，備齊所有申請文件，即得為被告申辦入境手續，且被
    告因甫遭遣返，當無法立即入境臺灣，此乃被告所不可抗力
    之事實，要難謂被告係違背同居義務，原告自不得請求被告
    與原告同居。從而，原告之訴顯無理由，應予駁回。
五、結論：原告之訴為無理由，依民事訴訟法第249 條第2 項、
    第78條，判決如主文。
中    華    民    國    95    年    6     月    5     日
                          家事法庭法  官  蔡惠如
以上正本係照原本作成。
如對本判決上訴，須於判決送達後20日之不變期間內，向本院
提出上訴狀，並繳納上訴裁判費新臺幣4,500元。
中    華    民    國    95    年    6     月    5     日
                                  書記官  周玉琦


司法院資訊處製作；財團法人民間司法改革基金會備份。
